# 请教陈老师：关于控制的问题

提问人：llqchl 时间：2017-08-30 10:05:23
请教：依据 33 号准则，“控制，是指投资方拥有对被投资方的权力,通过参与被投资方的相关活动而享有可变回报，并且有能力运用对被投资方的权力影响其回报金额。”， 1 ）是否说明控制是发生在投资方与被投资方之间，没有投资关系，就不存在控制？ 2 ）如果是，这里的投资怎么界定，是否仅指权益性投资；VIE纳入合并范围怎么理解？ 3 ）如果不是，怎么理解这里所说的投资方与被投资方？ 我查询了下IFRS10，表述也是投资方与被投资方的关系；

回答人：chenyiwei
控制关系并不是以股权投资的存在为前提的，也可能存在基于协议（如托管、承包、VIE架构等）的控制。准则表述“投资方”和“被投资方”只是为了行文方便，并不代表存在控制关系的两方之间需有股权投资。当然，基于协议的控制远比基于股权投资关系的控制更为复杂多样，稳定性相对较差，判断的难度和风险也更大，对证据的数量和质量要求更高。